---
title: "Series de tiempo Import"
author: "Ing. Orlando Belli"
date: '2022-04-30'
output: html_document
---

```{r setup, include=FALSE}
knitr::opts_chunk$set(echo = TRUE)
```

## R Markdown

Escribiremos la explicaci칩n de que trata el programa
En esta secci칩n cargamos las librerias a utilizar
para que no muestre el c칩digo R echo = FALSE
para que no muestre los warnings include=FALSE

```{r, echo = FALSE,include=FALSE}

library(openxlsx)
library(lubridate)
library(dplyr)
library(dygraphs)

```

## Importando datos

Los datos estan en la carpeta :"ruta "

```{r, echo = FALSE,include=FALSE}

datos <- read.csv("importaciones peru.txt",sep = '\t')
#head(datos)
#str(datos$periodo)

```


```{r, echo = FALSE,include=FALSE}
datos <- datos %>%
         select(BienesConsumo,MateriaPrima,BienesCapital)  

# creamos la fecha "manualmente"
# la frecuencia es con respecto a un a침o

tsdatos <- ts(datos,start = c(2014,8),frequency = 12)


```

```{r}
dygraph(tsdatos)
```



Note that the `echo = FALSE` parameter was added to the code chunk to prevent printing of the R code that generated the plot.
